【裁判字號】    95,台上,1011
【裁判日期】    950302
【裁判案由】    違反毒品危害防制條例
【裁判全文】
最高法院刑事判決            九十五年度台上字第一０一一號
    上  訴  人  甲○○
                        弄15號（現另案在台灣台北監獄台北
                        分監執行中）
上列上訴人因違反毒品危害防制條例案件，不服台灣高等法院中
華民國九十四年十二月七日第二審更審判決（九十四年度上更(一)
字第六五八號，起訴案號：台灣桃園地方法院檢察署九十三年度
偵字第一三０五０、一三０五一、一三三六四號），提起上訴，
本院判決如下：
    主  文
上訴駁回。
    理  由
按刑事訴訟法第三百七十七條規定，上訴於第三審法院，非以判
決違背法令為理由，不得為之。是提起第三審上訴，應以原判決
違背法令為理由，係屬法定要件。如果上訴理由書狀並未依據卷
內訴訟資料，具體指摘原判決不適用何種法則或如何適用不當，
或所指摘原判決違法情事，顯與法律規定得為第三審上訴理由之
違法情形，不相適合時，均應認其上訴為違背法律上之程式，予
以駁回。本件上訴人甲○○上訴意旨略稱：被告或共犯之自白，
不得作為有罪判決之唯一證據，仍應調查其他必要之證據，以察
其是否與事實相符，刑事訴訟法第一百五十六條第二項定有明文
，原判決已違背上開規定而有應於審判期日調查之證據未予調查
之違法云云。
惟查原判決綜合上訴人於警詢、偵查中之自白，證人張仁慶之證
詞，卷附內政部警政署刑事警察局鑑驗通知書，及查扣之安非他
命、分裝袋、電子磅秤、毛刷等證據，並參酌全案其他卷證資料
，本於事實審法院推理之作用，認定上訴人有其事實欄所載之犯
行，因而維持第一審關於論處上訴人意圖販賣而持有第二級毒品
罪刑部分之判決，駁回上訴人在第二審之該部分上訴，已依卷證
資料敘明其所憑之證據及認定之理由。對綜觀上訴人向綽號「狗
肉」取得之第二級毒品安非他命多達二十一包，合計淨重亦高達
九百三十四點三公克，且其同時備置有分裝袋及電子磅秤等販賣
工具，復於將安非他命帶至住處後，隨即著手分裝成重量大約相
同之小包等情，如何已足證明上訴人於警詢、偵查所為其取得扣
案之安非他命係擬供販賣用之自白，堪以採信；上訴人嗣雖翻異
諉稱其取得安非他命僅係受綽號「狗肉」之寄託，並無販賣之意
圖云云，如何經查均與事實不符，不足採信，亦均已詳加說明。
上訴意旨對原審之論斷，究有何違背經驗法則或論理法則等違法
情形，並未依據卷內資料具體表明，徒以自己主觀片面意見，漫
加解說，指原判決有應於審判期日調查之證據而未予調查之違法
，依首開說明，自非適法之第三審上訴理由。又原判決並非以被
告之自白作為有罪判決之唯一證據，已如前述，原判決亦無上訴
意旨所指之違誤。綜上所述，本件上訴意旨所指，均與法律規定
得為第三審上訴理由之情形不相適合，其上訴違背法律上之程式
，應予駁回。
據上論結，應依刑事訴訟法第三百九十五條前段，判決如主文。
中    華    民    國  九十五  年    三    月    二    日
                      最高法院刑事第十一庭
                          審判長法官  謝  俊  雄
                                法官  陳  世  雄
                                法官  魏  新  和
                                法官  吳  信  銘
                                法官  徐  文  亮
      本件正本證明與原本無異
                                      書  記  官
中    華    民    國  九十五  年    三    月    七    日
                                                      v


司法院資訊處製作；財團法人民間司法改革基金會備份。
